【裁判字號】    91,易,1605
【裁判日期】    920103
【裁判案由】    賭博等
【裁判全文】
臺灣板橋地方法院刑事判決                        九十一年度易字第一六五號
    公  訴  人  臺灣板橋地方法院檢察署檢察官
    被      告  乙○○  男  四.
右列被告因賭博等案件，經檢察官提起公訴（九十年度偵字第八一六二號），本院判
決如左：
    主  文
乙○○在公眾得出入之場所賭博財物，處罰金貳仟元，如易服勞役，以參佰元折算壹
日。扣案賭資新臺幣陸萬零伍佰參拾元、代幣壹萬玖仟貳佰伍拾枚、電子遊戲機外殼
壹佰零壹部、積體電路板壹佰拾壹片（含「柏青哥」捌拾片、「超八」拾片、「七Ｐ
Ｋ」拾片及「大型賓果」拾壹片）及小鋼珠參拾萬顆均沒收。
    事  實
一、乙○○於民國九十年四月二十六日二十一時四十分許，至由Ｇ○○（業已先行審
    結）所開設，位於臺北縣蘆洲市○○路四二二巷六號之公眾得出入場所，而擺設
    有賭博性電子遊戲機一百零一部（含「七ＰＫ」十部、「超八」十部「大型賓果
    」乙部、「柏青哥」八十部）之電子遊戲場，以店內之「七ＰＫ」電子遊戲機與
    店方賭博財物。賭玩方式為先由賭客交付現金以每新臺幣（下同）一千元兌換一
    百分之比例要求開分員開分，再以押分方式與機具對賭，如押中，可贏得倍數不
    等之分數，如未押中，則押注之分數歸機具所有，待賭客不再玩時，可依機具顯
    示之分數按相同比例向店方換取現金，乙○○即以二千元之現金交由開分員，由
    開分員在電子遊戲機上開分後賭玩。嗣於九十年四月二十六日晚間十時許，警於
    上址查獲賭客丁○○、Ｉ○○、Ａ○○、乙○○、Ｃ○、辰○○、天○○、Ｅ○○、戊○○、癸○○、玄○○、宙○○、地○○、丑○○、午○○、Ｈ○○、戌
    ○○、Ｄ○○、Ｐ○○、壬○○、Ｑ○○、丙○○、Ｎ○○、Ｆ○○、Ｋ○○、
    庚○○、辛○○、Ｂ○○、Ｍ○○、Ｈ○○、黃○○、Ｏ○○、Ｌ○○、卯○○
    、宇○○等人在店內賭玩電子遊戲機（以上均已先行審結），店內員工己○○、
    寅○○、未○○、巳○○、申○○、子○○、酉○○、亥○○、甲○○及Ｒ○○
    ，與適前往尋找友人之Ｊ○○（以上均已先行審結），並扣得電子遊戲機「七Ｐ
    Ｋ」十部（含積體電路板十片）、「超八」十部（含積體電路板十片）、「大型
    賓果」乙部（含積體電路板十一片）、「柏青哥」八十部（含積體電路板八十片
    ）、賭資六萬零五百三十元、代幣一萬九千二百五十枚、會員名冊一批、員工名
    冊二張、會員卡二百七十張、帳冊乙本、報表二十五張、出珠單三百二十張、機
    台號碼牌四百七十張、電腦（含鍵盤）乙部、印表機乙部、監視器鏡頭十六具、
    螢幕一部、分格器乙部、計分卡三百十張、點珠機三部及小鋼珠三十萬顆。
四、案經臺北縣政府警察局新莊分局報告臺灣板橋地方法院檢察署檢察官偵查起訴。
    理  由
一、被告乙○○合法傳喚雖未到庭，惟其於警詢中就右開犯罪事實業已自白不諱在卷
    （參偵查卷第三十九頁），核與被告Ｇ○○及賭客Ｉ○○、Ａ○○、Ｊ○○、辰
    ○○、天○○、戊○○、玄○○、Ｎ○○、Ｆ○○、庚○○、Ｌ○○等在本院所
    供述兌換情形相為一致（參本院九十一年九月十六日、同年月十三日審判筆錄）
    之供述大抵一致。此外復有扣案賭資六萬零五百三十元、代幣一萬九千二百五十
    枚、會員名冊乙批、員工名冊二張、會員卡二百七十張、帳冊乙本、報表二十五
    張、出珠單三百二十張、機臺號碼牌四百七十張、電子遊戲機外殼一百零一部、
    積體電路板一百十一片（含「柏青哥」八十片、「超八」十片、「七ＰＫ」十片
    及「大型賓果」十一片）、電腦（含鍵盤）乙部、印表機乙部、監視器鏡頭十六
    具、螢幕乙部、分格器乙部、計分卡三百十張、主機電腦乙部、點珠機三部及小
    鋼珠三十萬顆等可資佐證，堪信其警詢中之自白應與事實相符。雖其嗣在偵查中
    改稱不如何洗分（即以所贏之分數換回現金）云云（參偵查卷第二百三十頁），
    惟被告就該店可由賭客以所贏之分數換回現金乙節，業已在警詢中供承明確在卷
    ，復與同遭查獲之賭客Ｉ○○、Ａ○○、Ｊ○○、辰○○、天○○、戊○○、玄
    ○○、Ｎ○○、Ｆ○○、庚○○、Ｌ○○等在本院所述該店可換回現金之內容相
    符，是其偵查中改異之置辯，堪認屬事後圖卸之詞，無足採信。又該電動玩具店
    雖大門深鎖，惟該店確有對外營業，而上門顧客只要經把風之員工查看證件後即
    會開門讓其進入把玩等情，業據被告癸○○、庚○○、Ｑ○○、Ｂ○○、Ｌ○○
    、宇○○及陳順欽等分於警訊、偵查及本院審理中供陳甚明（參偵查卷第六十頁
    、第七十二頁、第九十二頁、第二百十八頁背面、第二百二十四頁背面、第二百
    二十五頁，本院九十一年十月十四日審判筆錄）可據，足認該址係任何人均可前
    往，為公眾得出入之場所。是以本件事證明確，被告乙○○之犯行均堪予認定。
二、核被告乙○○所為，係犯刑法第二百六十六條第一項之在公眾得出入之場所賭博
    財物罪。爰審酌被告之素行、犯罪之動機、目的、手段、所生之危害及犯後態度
    等一切情狀，量處如主文所示之刑，並諭知易服勞役之標準，以示儆懲。另扣案
    賭資六萬零五佰三十元、代幣一萬九千二百五十枚、電子遊戲機外殼一百零一部
    、積體電路板一百十一片（含「柏青哥」八十片、「超八」十片、「七ＰＫ」十
    片及「大型賓果」十一片）及小鋼珠三十萬顆等，均係在櫃檯即兌換籌碼處之財
    物及當場賭博之器具，業經被告Ｇ○○供明在卷，應依刑法第二百六十六條第二
    項之規定併予宣告沒收。
三、又被告經合法傳喚無正當理由不到庭，本院認本件係應科罰金之案件，爰不待其
    陳述逕行判決。
據上論斷，應依刑事訴訟法第二百九十九條第一項前段、第三百零六條、第二百六十
六條第一項、第四十二條第二項、第二百六十六條第二項、罰金罰鍰提高標準條例第
一條前段、第二條，判決如主文。
本案經檢察官顏世翠到庭執行職務。
中      華      民      國      九十二      年      一      月    三    日
                                  臺灣板橋地方法院刑事第二庭
                                          法  官  楊  博  欽
右正本證明與原本無異。
如不服本判決，應於判決送達後十日內，向本院提出上訴狀。
                                          書記官  潘  文  賢
中      華      民      國      九十二      年      一      月    三    日
附錄本案論罪科刑法條全文：
中華民國刑法第二百六十六條
  在公共場所或公眾得出入之場所賭博財物者，處一千元以下罰金。但以供人暫時娛
  樂之物為賭者，不在此限。
  當場賭博之器具與在賭檯或兌換籌碼處之財物，不問屬於犯人與否，沒收之。


司法院資訊處製作；財團法人民間司法改革基金會備份。
